【裁判字號】    89,易,1592
【裁判日期】    900425
【裁判案由】    傷害
【裁判全文】
臺灣彰化地方法院刑事判決                        八十九年度易字第一五九二號
    公  訴  人  臺灣彰化地方法院檢察署檢察官
    被      告  丙○○
右列被告因傷害案件，經檢察官聲請簡易判決處刑（八十九年度偵字第六二六二號）
，本院認應適用通常程序審理，茲判決如左：
    主      文
丙○○共同傷害人之身體，處拘役伍拾伍日，如易科罰金，以參佰元折算壹日。
扣案之鐵條壹支沒收。
    事      實
一、丙○○與甲○○（業於民國八十九年十月八日死亡，另經本院判決不受理）於民
    國八十九年七月一日晚上八時許，在彰化縣鹿港鎮○○路與永靖路口，欲邀乙○○飲酒未果，丙○○、甲○○二人竟共同基於傷害之故意，由甲○○抱住乙○○
    ，丙○○則持鐵條一支毆打乙○○，致乙○○因而受有頭部、左耳後撕裂傷各十
    公分、六公分、左手第三指脫臼合併撕裂傷、左臂多處瘀傷及雙下肢擦傷之傷害
    。
二、案經被害人乙○○訴由彰化縣警察局鹿港分局移送台灣彰化地方法院檢察署檢察
  官偵查起訴。
    理      由
一、訊據被告丙○○矢口否認有何傷害犯行，辯稱：係乙○○先拿斧頭砍我背部，我
    才拿鐵條打乙○○云云。惟查，右揭事實業據告訴人乙○○指訴甚詳，並有診斷
    證明書一紙及照片九紙在卷可稽，被告丙○○雖稱：係告訴人先拿斧頭砍伊，伊
    才拿鐵條打告訴人等語，惟本件並無其他證據足以證明告訴人有先拿斧頭砍傷被
    告丙○○之情事，是以被告丙○○所辯顯係事後飾卸之詞，不足採信，本件事證
    已臻明確，被告犯行堪予認定。
二、核被告所為，係犯刑法第二百七十七條第一項之傷害人之身體罪。被告丙○○與
    甲○○二人間就上開犯行，有犯意之聯絡及行為之分擔，為共同正犯。爰審酌被
    告犯罪之動機、目的、手段、所生於告訴人身體之危害及犯罪後之態度等一切情
    狀，量處如主文所示之刑，並諭知易科罰金之折算標準。扣案之鐵條一支係被告
    丙○○所有，供犯罪所用之物，爰併予宣告沒收。
據上論斷，應依刑事訴訟法第四百五十二條、第二百九十九條第一項前段，刑法第二
百七十七條第一項、第二十八條、修正後第四十一條第一項前段、第三十八條第一項
第二款，罰金罰鍰提高標準條例第一條前段、第二條，判決如主文。
中      華      民      國    九十      年      四      月    二十四    日
                                    臺灣彰化地方法院刑事第二庭
                                        法      官   石  馨  文
右正本證明與原本無異。
如不服本判決，應於判決送達後十日內向本院提出上訴狀( 須附繕本 )。
告訴人或被害人對於判決如有不服具備理由請求檢察官上訴者，其上訴期間之計算係
以檢察官收受判決正本之日期為準。
                                        法院書記官   王  振  州
中      華      民      國    九十      年      四      月    二十五    日
附錄法條
刑法第二百七十七條
傷害人之身體或健康者，處三年以下有期徒刑，拘役或一千元以下罰金。
犯前項之罪，因而致人於死者，處無期徒刑或七年以上有期徒刑，致重傷者，處三年
以上，十年以下有期徒刑。


司法院資訊處製作；財團法人民間司法改革基金會備份。
